# 请教，关于押金的扣罚。

提问人：xuyingls123 时间：2017-06-25 20:44:32
我公司是物流企业，因供应商和我公司合作，我司收取押金 60 万，供应商拖欠在一年后才汇入押金，我单位就此 1 年的拖欠扣罚 3 万元。这项业务是应该按照占用我司资金而收的手续费冲减财务费用还是按照一般的扣罚计入营业外收入？

回答人：chenyiwei
如果明确约定该 3 万元属于资金占用费，则可以冲减财务费用——利息收入；如果没有明确约定属于资金占用费的，则按一般违约金处理，贷记营业外收入。